# 房屋建设前期发生的设计费时属于房屋开始建设吗？

提问人：天之 蓝 2022 时间：2023-01-09 22:58:57
房屋建设前期发生的设计费勘察费时属于房屋开始建设吗？此时前期开发阶段，土地使用权摊销可以计入在建工程吗？

回答人：chenyiwei
土地使用权摊销计入在建工程成本仅限于房屋建筑物的实体建造期间，前期设计期间的土地使用权摊销应计入管理费用。